【裁判字號】    89,重訴,82
【裁判日期】    890413
【裁判案由】    返還信託物
【裁判全文】
臺灣高雄地方法院民事判決  八十九年度重訴字第八十二號
    原      告  甲○○
    訴訟代理人  柯尊仁律師
    被      告  乙○○      住.
右當事人間請求所有權移轉登記事件，本院判決如左：
    主    文
被告應將如附表一所示土地應有部分六分之一移轉登記與原告。
原告其餘之訴駁回。
訴訟費用由被告負擔二十分之十九，餘由原告負擔。
    事    實
甲、原告方面：
一、聲明：
(一)如附表一、二所示土地及房屋應有部分六分之一移轉登記與原告。
(二)訴訟費用由被告負擔。
二、陳述：
(一)坐落高雄縣岡山鎮○○段（重測前為後紅段）如附表一、二所示土地及房屋（下
    稱系爭房地）為原告及被告與訴外人黃嘉玉、陳杜玉珠等四人共同出資購買，其
    中原告出資六分之一，而以被告之名義信託登記。原告於民國八十七年十月三十
    一日以高雄地方法院郵局第七三六０號存證信函向被告為終止信託契約之意思表
    示，並請求被告將附表一、二所示系爭房地應有部分六分之一移轉登記予原告，
    被告竟以八十七年一月七日岡山郵局第七九七號存證信函知原告悍然拒絕，為此
    依據民法第一百七十九條不當得利之法律關係及信託契約之法律關係，訴請被告
    應將系爭房地應有部分六分之一移轉登記與原告。
(二)對於被告抗辯之陳述：被告辯稱系爭房地係其父與訴外人黃嘉玉各出資二分之一
    所購買，並不實在，況原告、被告及訴外人黃嘉玉、陳杜玉珠共同出資購買之坐
    落高雄縣岡山鎮○○段一０二七之一地號（重測前為後紅段三四八地號，嗣因分
    割增加三四八之一至三四八之四地號，重測前後紅段三四八之二地號於重測後為
    大全段一０二七地號，再分割增加重測後大全段一０二七之一地號），於八十年
    八月被政府徵收時，曾書立承認書，該承認書之記載被徵收之大全段一０二七之
    一號土地係兩造及訴外人黃嘉玉、陳杜玉珠共同出資購買，且自大全段一０二七
    之一號土地之變動情形觀之，兩造及訴外人黃嘉玉、杜陳玉珠於六十四年八月間
    共同出資購買重測前後紅段三四八地號土地時，該土地面積有一六三四平方公尺
    ，為一完整土地，當時未有道路之規劃，直到七十年間重測後始將大全段一０二
    七之一號土地，規劃為道路用地，原告焉可能於六十四年間即知悉重測前後紅段
    三四八地號土地將來如何分割、規劃，而僅購買將來規劃為道路用地之重測後大
    全段一０二七之一號土地部分，況原告亦非至愚之人，何以僅出資購買將來供作
    道路用地，而不購買可供使用之土地，且依八十年間之承認書記載上開被徵收之
    土地係共同出資購買土地中之一筆，徵收補償金則置於訴外人陳杜玉珠處作為其
    他共同購買土地應繳稅款之用，足認被告之抗辯，並不足採。
(三)被告於鈞院審理時，初抗辯系爭房地均係其與訴外人黃嘉玉各出資二分之一所購
    ，原告並無出資云云，嗣原告舉出前開八十年間書立之承認書證明被告所言不實
    後，被告乃又改稱原告僅就供道路用地之重測後大全段一０二七之一號土地有出
    資云云，被告又抗辯系爭房地係兩造之父生前與訴外人黃嘉玉合購，應屬家產，
    兩造並無實際出資云云，惟被告於八十九年一月二十七日鈞院第一次開庭審理及
    鈞院檢察署八十八年偵字第八七四三號侵占案件偵查中均稱系爭房地係被告及訴
    外人黃嘉玉共同出資購買，且證人黃嘉玉於八十九年二月十七日到庭證稱於六十
    二年間購買系爭土地時，因僅被告有自耕農身分，所以就以被告的名義購買及登
    記，且為方便以後蓋房子出售，故陳家的出資以被告名義登記，惟陳家實際出資
    人是兩造及訴外人陳光泰、陳杜玉珠，亦即系爭房地兩造及訴外人陳杜玉珠各出
    資六分之一，兩造之父並未與證人黃嘉玉共同出資購買系爭房地。另被告所舉證
    人陳清裕即兩造長兄陳鴻明之子證稱於六十八年七月二十日寫承認書時，是在兩
    造之父家中所簽，兩造之父也在場，當時並沒有聽到兩造之父表示系爭房地將來
    要由他的兒子來分等語，證人即兩造的嬸嬸陳洪慈愛亦證稱其夫陳玉等於八十四
    年間書立備忘錄上時，係由陳玉等親自蓋章、簽名，證人即兩造之二兄陳鴻德證
    稱系爭房地是訴外人黃嘉玉出資一半，其餘一半由二造及訴外人陳杜玉珠合買的
    ，各出資六分之一，購買系爭房地時，證人陳鴻德已四、五十歲，當時兩造之父
    還健在但沒有工作，也沒有收入，系爭房地並不是兩造之父出資購買，兩造之父
    也未表示系爭房地將來出售後由其子來共分等語，另證人兩造之三兄陳中川證稱
    系爭土地是兩造及訴外人黃嘉玉及陳正義購買，後來訴外人陳正義死亡，用他太
    太即訴外人陳杜玉珠的名字購買，證人陳中川並未出資，兩造之父沒有出錢，亦
    未提及系爭房地是他出錢買的，及以後出售所得由其子均分等語，而證人即兩造
    之妹陳怡伶證稱其僅知兩造合夥購買土地，我從來沒有聽我父親說系爭房地是他
    買的，及以後要分給其子，我父親經商失敗後，還有一些債務，所以他不可能出
    資買土地等語，另證人陳杜玉珠證述系爭房地由訴外人黃嘉玉出資二分之一，其
    餘二分之一由二造及訴外人陳正義出資，系爭房地是在六十四年分家後購買的，
    而六十八年七月二十日承認書記載被告出資二分之一，實際上是兩造及訴外人陳
    正義共同出資二分之一，而以被告之名義記載，另被徵收的道路用地是陳正義及
    兩造造所出資，兩造之父並未出資購買等語，足以證明被告辯稱系爭土地係其父
    出資購買之家產乙節，顯係臨訟編撰之飾詞，與事實不符。
三、證據：提出承認書二紙、存證信函二紙、土地登記謄本十六紙、備忘錄一紙為證
    ，並請求傳訊證人黃嘉玉、陳仁富、陳鴻德、陳中川、陳怡伶、陳杜玉珠及陳慈
    愛。
乙、被告方面：
一、聲明：
(一)原告之訴駁回。
(二)訴訟費用由原告負擔。
二、陳述：
(一)兩造之父於四十五年間起即以兩造之母陳林烏結名義經營亨記當鋪，家中一切財
    務均由兩造之父掌理，直至六十五年兄弟才分家，兩造有兄弟共六人，由被告分
    得亨記當鋪之經營權，於六十六年辦妥負責人變更登記，而系爭房地則在分家之
    前之六十四年間由兩造之父出資，由被告出面與訴外人黃嘉玉共同購買，並以被
    告之名義登記為所有權人，系爭房地為家產，兩造之父在世時已言明，將來系爭
    房地出售時由兩造及其他兄弟來分。
(二)被告從未見過證人黃嘉玉提出之八十四年間記載之備忘錄，且依證人陳仁富之證
    詞可知該備忘錄係由原告備妥後交由見證人陳玉等、陳梁慈愛、陳仁富在其上簽
    名，但對於備忘錄之內容則不清楚，雖兩造之叔陳玉等曾於六十八年間製作承認
    書，但因承認書內所記載之系爭房地非陳玉等所有，且詎陳玉等在備忘錄簽名之
    際已經過十八年之久，見證人陳玉等豈能清楚記住系爭房地之地號，況備忘錄之
    記載，未經出資人之共同參與，該備忘錄係原告為圖多分得系爭房地而造假。
(三)原告提出之六十八年七月二十日承認書中經塗改之部分，亦即以藍色筆寫的部分
    ，係其擅自更改，未經被告同意，且與被告所持有之承認書內容不符，而系爭房
    地係由兩造之父出資於六十四年間購買，信託登記在被告名下，惟兩造之父已言
    明俟後出售系爭房地所得，由兄弟同分，況系爭房地於六十四年間購買之際，兩
    造均在父親所開設之當鋪工作，營業所得均由兩造之父收取管理，當時兄弟既未
    分家，兩造何來資力購買系爭土地，原告在寄予被告之存證信函中明白表示其於
    六十八年七月二十日共同出資購買系爭房地，亦與系爭房地取得時間不符，足認
    原告之陳述為不可採。而兩造之父於六十六年以後未再購買土地，重測後大全段
    一０二七之一地號土地亦為兩造之父與訴外人黃嘉玉各出資二分之一所購買，嗣
    後編被為道路用地，於取得徵收補償費用後，約定由訴外人黃嘉玉分得補償費二
    分之一，其餘二分之一由原告及訴外人陳杜玉珠分得，惟補償費應全部用以繳納
    稅款。
(三)證人陳鴻德在鈞院證稱當鋪由其籌資開設，分家時將當鋪無條件讓與被告，兩造
    經常為小事發生爭執，都由證人陳鴻德調解云云，惟亨記當鋪之資金大部是由大
    哥陳鴻明出，證人陳鴻德當時任法院通譯，又育有子女四人，以當年微薄薪資及
    交通狀況，如何能在高雄縣岡山鎮開設當鋪，又何以兩造後來還會共同出資購買
    土地，信託登記在被告名下，而不立任何憑據，顯不合理。另證人陳杜玉珠證稱
    系爭房地由訴外人黃嘉玉出資三分之一云云，後經原告訴訟代理人之提示又改稱
    訴外人黃嘉玉出資二分之一云云，顯見訴外人陳杜玉珠未實際出資，其對系爭房
    地之印象不深刻。證人陳怡伶則證稱兄弟分家前家中財務由父親統一管理，並從
    事各項投資，子女無置喙之地，而系爭房地在兄弟分家前所購買等語，應可採取
    。另原告與證人黃嘉玉、陳鴻德、陳中川、陳杜玉珠，與被告及長兄陳鴻明之子
    陳清裕曾有多起民事及刑事訴訟糾紛，且與被告及長兄陳鴻明絕裂，在各訴訟案
    件中相互作偽證，其證言自無足採。系爭房地既由兩造之父出資，由被告出面與
    訴外人黃嘉玉購買，兩造之父表明將來系爭房地出售時，由兄弟共分，被告為實
    現家父之言與社會正義，不容原告刮分系爭房地，否則被告何以不爭取六分之一
    之應有部分，而僅爭取十二分之一之應有部分。
三、證據：提出承諾書、不起訴處分書、土地買賣契約、高雄縣政府函（檢附高雄縣
    政府營利事業登記申請書抄本乙份）、最高法院刑事判決正本各一件為證，並請
    求傳訊證人陳清裕。
丙、本院依職權調閱台灣高雄地方法院檢察署八十八年偵字第八七四三號侵占案件偵
    查卷宗。
    理  由
一、原告主張：系爭房地為原告與被告、訴外人黃嘉玉、陳杜玉珠等四人共同出資購
    買，其中原告出資六分之一，以被告之名義信託登記，惟原告已於八十七年十月
    三十一日向被告為終止信託契約之意思表示，並請求被告將系爭房地應有部分六
    分之一移轉登記予原告，但為被告所拒絕，爰依民法第一百七十九條不當得利之
    及信託契約之法律關係，提起本訴等語。
二、被告則以：兩造之父於四十五年起即以兩造之母陳林烏結名義經營當鋪，家中一
    切財務均由兩造之父掌理，直至六十五年才分家，系爭房地係在分家之前之六十
    四年間由兩造之父出資，由被告出面與訴外人黃嘉玉共同購買，信託登記在被告
    名下，兩造之父已言明將來系爭房地出售所得由兄弟共分，況於系爭房地購買之
    際，兩造均在父親所開設之當鋪工作，營業所得均由兩造之父收取管理，且當時
    兄弟尚未分家，兩造並無資力購買系爭房地，而原告寄予被告之存證信函中表示
    其於六十八年七月二十日共同出資購買系爭房地，亦與系爭房地於六十四年間購
    得之時間不符，足認原告之陳述為不可採。原告所舉證人黃嘉玉、陳鴻德、陳中
    川、陳杜玉珠，與被告及被告之姪(長兄陳鴻明之子)陳清裕間曾有多起民事及刑
    事訴訟糾紛，且與被告及長兄陳鴻明絕裂，在各訴訟案件中相互作偽證，為法院
    所不採。被告為實現家父之言與社會正義，不容原告刮分系爭房地，否則被告何
    以不爭取六分之一之應有部分，而興訟爭取十二分之一之應有部分等語，資為抗
    辯。
三、原告主張系爭房地為原告與被告、訴外人黃嘉玉、陳杜玉珠等四人共同出資購買
    ，其中原告出資六分之一，以被告之名義信託登記之事實，固據其提出承認書二
    紙、存證信函二紙、土地登記謄本十七紙、備忘錄一紙為證，惟為被告所認，並
    以前開情詞置辯，茲本件所應審究者為系爭房地原告有無出資？出資若干？是否
    信託登記為被告名義所有？茲將本院之判斷意見說明如下：
(一)附表一所示之土地登記為被告名義所有、權利範圍為全部，附表二所示之房屋則
    迄今未有建物第一次所有權登記，此有土地登記簿謄本十六紙為證。又兩造及訴
    外人黃嘉玉、陳光泰、陳杜玉珠、黃王梅梅、陳清裕於六十八年七月二十日書立
    承認書，關於系爭房地之實際出資應取得持分額記載為「乙○○二分之一、黃嘉
    玉二分之一」，此有六十八年七月二十日之承認書一件為證，堪信為真實。至被
    告辯稱原告提出之承認書中以藍色筆塗改之部分，未經其同意等語，原告對於該
    承認書以藍色筆塗改部分為原告所自為一節，並不爭執，堪認被告之抗辯為可採
    ，是則六十八年七月二十日承認書之形式內容應以被告提出之承認書之內容形式
    上認為真正，合先敘明。
(二)兩造之大哥陳鴻明之子陳清裕、二哥陳鴻德、三哥陳中川、四哥陳正義之妻陳杜
    玉珠、妹妹陳怡伶均於本院證稱：從未曾聽過兩造之父親表示系爭房地為其出資
    所購買，以被告之名義登記，及將來出售時再由陳家兄弟來分等語，且兩造之妹
    妹陳怡伶證稱：我父親經商失敗後，還有一些債務，所以不可能出資買土地等語
    ；而兩造之二哥陳鴻德證稱：購買系爭土地時，我父親沒有工作，也沒有收入，
    而且當時還沒有分家，大家一起吃，兩造及訴外人黃嘉玉、陳杜玉珠合買系爭房
    地，購買之後兩造及訴外人黃嘉玉有告訴我合買系爭房地之事，而且自從長兄陳
    鴻明與父親決裂搬出去後，我就是家中老大，後來因兩造為了賭氣而衝突越來越
    大，如果他們有爭執時，我會回去調解，但仍無法和解，造成兩造對我都不諒解
    等語，足證除被告外，其他兄弟姐妹無人知悉系爭房地為其父出資購買，將來出
    售所得由兄弟來分之事實。雖被告以陳鴻德、陳中川、陳杜玉珠等人現在或曾經
    與被告及長兄陳鴻明之子陳清裕有民事或刑事訴訟之進行，而主張上開證人有利
    於原告之證言不可採取，惟證人陳清裕係被告所聲請傳訊之，而證人陳怡伶則與
    兩造並無訴訟，兩人之證言應較為公正而可採，另證人陳鴻德、陳中川、黃嘉玉
    固與被告及訴外人陳清裕有其他民事或刑事訴訟之糾紛，惟衡諸情理，若被告抗
    辯系爭房地為父親出資而登記在其名下，將來出售所得由兄弟來分，則兩造二哥
    陳鴻德、三哥陳中川將因此得以分得系爭房地，惟證人陳鴻德、陳中川均證稱系
    爭房地為兩造及訴外人黃嘉玉、陳杜玉珠共同出資購買，而非其父出資等語，故
    依證人陳鴻德、陳中川證詞，彼等就系爭房地將並無任何權利，惟證人陳鴻德與
    陳中川就系爭房地外之其他土地現與被告正在訴訟中，則被上訴人與證人陳鴻德
    、陳中川在他訴訟為對立之兩造，苟若被告抗辯為可採，則證人陳鴻德、陳中川
    就系爭房地自應主張權利為是，惟證人陳鴻德、陳中川證述其就系爭房地並無何
    權利，況且被告初在台灣高雄地方法院檢察署八十八年偵字第八七四三號偵查中
    （見八十八年七月二十日訊問筆錄）及提出之答辯狀，均表示系爭房地為被告與
    訴外人黃嘉玉等人合買，且於本院審理之初亦主張系爭房地為被告與訴外人黃嘉
    玉等人合買，益徵證明被告抗辯爭房地為兩造之父出資購買一節，應非可採。
(三)又證人黃嘉玉證稱：系爭房地是我出資二分之一，兩造及訴外人陳杜玉珠均各出
    資六分之一合買，兩造之父並未出資，當時因陳家出資人只有被告有自耕農身分
    ，所以以被告之名義登記為名義人，六十八年間我要北上，所以大家才寫承認書
    作為見證，且就陳家出資部分，以被告名義作為代表出資二分之一，後來重測後
    大全段一０二七之一地號土地被政府徵收，因被告不領補償金，所以將補償金提
    存在法院，後來提存時限屆至，被告叫我寫承認書，他才願意去領取，但是大家
    不能分，作為將來處理土地之費用等語，核與證人陳鴻德證稱：系爭房地是訴外
    人黃嘉玉出資一半，其餘一半是兩造及訴外人陳杜玉珠合買的，各出資六分之一
    ，兩造於六十八年七月二十日所寫的承認書是叔父陳玉等執筆，但書寫之內容大
    過簡略，因此叔父陳玉等臨終前恐兩造將來有糾紛，才寫下備忘錄，備忘錄寫好
    之後我有看過，備忘錄所記載之內容與實際出資的人相同等語，及證人陳中川證
    稱：系爭房地是兩造及訴外人黃嘉玉、陳正義  (以其妻陳杜玉珠之名義)合買等
    語，及證人陳杜玉珠證稱：系爭房地訴外人黃嘉玉出資二分之一，兩造及訴外人
    陳正義各出資六分之一等語相符，足認原告就系爭房地出資六分之一之情至明。
(四)況被告已自承於六十八年七月二十日書立之承認書係兩造之叔陳玉等所執筆等情
    ，而陳玉等為兩造之叔，生前與兩造無何恩怨情仇，則系爭房地之實際出資情形
    ，陳玉等理應知之甚詳為是。再參諸原告提出之八十四年二月二十六日陳玉等製
    作之備忘錄一件，經證人即陳玉等之妻陳慈愛及子陳仁富於本院證述其等親眼看
    見陳玉等在該備忘錄簽名等語，雖證人陳慈愛、陳仁富均證述不知備忘錄之內容
    等語，惟陳玉等既係六十八年七月二十日承認書之執筆人，且因承認書記載之內
    容簡略不詳盡，故其於恐將來滋生糾紛，乃於生前之八十四年二月二十六日書立
    備忘錄就其知悉之系爭房地之情形予以詳載，雖備忘錄雖未經被告之簽名承認，
    仍可認定陳玉等生前製作，且權利內容不至偏坦兩造之任何一方，其內容堪信為
    真實。
(五)被告自承兩造及訴外人黃嘉玉、陳杜玉珠於八十五年間書立承認書一紙，且有原
    告提出之承認書一紙為證，觀諸八十五年間書立承認書係記載坐落高雄縣岡山鎮
    ○○段一０二七之一號土地係兩造及訴外人黃嘉玉、陳杜玉珠共同出資購買等情
    ，而坐落高雄縣岡山鎮○○段一０二七之一號土地，重測前為後紅段三四八地號
    土地，嗣因分割增加三四八之一至三四八之四地號土地，重測前後紅段三四八之
    二地號土地於重測後為大全段一０二七地號土地，再分割增加重測後大全段一０
    二七之一地號土地，衡諸常情，兩造殊無可能於六十四年間僅共同購買重測前後
    紅段三四八號土地中其中一部分，亦其後其後規劃為道路用地之重測後大全段一
    ０二七之一號土地，故而原告主張系爭房地為兩造及訴外人黃嘉玉、陳杜玉珠共
    同出資購買，應為可採。
(六)至被告抗辯兩造於六十五年間始分家，系爭房地於六十四年間購得，分家前兩造
    並無資力購買系爭房地一節，並提出亨記當鋪於六十六年三月申請負責人變更之
    申請書一紙為證，惟該申請書僅能證明兩造至遲應於六十六年三月辦理亨記當鋪
    負責人名義變更前已分家，惟尚不足以證明兩造確於購得系爭房地後之六十五年
    間始分家，被告此部分之抗辯，尚非可採。
四、原告主張已於八十七年十月三十一日以存證信函向被告為終止信託關係之意思表
    示，並請求被告將系爭房地應有部分移轉登記予原告，為被告拒絕之事實，為被
    告所不否認，且據原告提出存證信函一紙為證，堪信為真實。
五、綜上所述，原告主張附表一所示之土地為原告及被告與訴外人黃嘉玉、陳杜玉珠
    等四人共同出資購買，原告出資六分之一，故原告就系爭房地之應有部分為六分
    之一，而信託登記為被告名義所有，原告已於八十七年十月三十一日以存證信函
    向被告為終止信託關係之意思表示之事實，為可採取。惟附表二所示之房屋迄未
    為建物所有權第一次登記，從而原告依據民法第一百七十九條不當得利之法律關
    係，請求被告應將如附表一所示土地之應有部分六分之一移轉登記與原告，即屬
    有據，應予准許，逾此部分之請求，即非有據，不應准許。另原告主張依據信託
    契約之法律關係請求，惟陳明擇一有理由而為勝訴判決，原告就附表一所示之土
    地部分，已得勝訴判決，本院不再就信託契約之法律關係為審理。另就附表二所
    示之房屋，既未為建物所有權第一次登記，原告主張依信託契約之法律關係訴請
    移轉登記，亦非有據，應予駁回。
六、結論：本件原告之訴為一部有理由，一部無理由，爰依民事訴訟法第七十九條但
    書，判決如主文。
中      華      民      國    八十九    年      四      月     十三     日
                              臺灣高雄地方法院民事第五庭
~B法      官  張桂美
右為正本，係照原本作成。
如對本判決上訴，須於判決送達後廿日內向本院提出上訴狀。
中      華      民      國    八十九    年      四      月     十三     日
~B法院書記官  楊銘仁
附  表  一：
┌──┬──┬───────────┬─────┬─────────┬──────┬──────────────┐
│編號│種類│ 地段．地號．建物門牌 │登記名義人│  面    積    ｍ2 │原告應有部分│    承 認 書 所 載 地 號    │
├──┼──┼───────────┼─────┼─────────┼──────┼──────────────┤
│ 一 │土地│岡山鎮  ○○段1023    │乙  ○  ○│      四一平方公尺│    六分之一│1.岡山鎮  ○○段347-13      │
├──┼──┼───────────┼─────┼─────────┼──────┼──────────────┤
│ 二 │土地│岡山鎮  ○○段1026    │乙  ○  ○│    一四一平方公尺│    六分之一│5.岡山鎮  ○○段348         │
├──┼──┼───────────┼─────┼─────────┼──────┼──────────────┤
│ 三 │土地│岡山鎮  ○○段1027    │乙  ○  ○│      二八平方公尺│    六分之一│5.岡山鎮  ○○段348         │
├──┼──┼───────────┼─────┼─────────┼──────┼──────────────┤
│ 四 │土地│岡山鎮  ○○段1027-2  │乙  ○  ○│    二七三平方公尺│    六分之一│5.岡山鎮  ○○段347-13      │
├──┼──┼───────────┼─────┼─────────┼──────┼──────────────┤
│ 五 │土地│岡山鎮  ○○段1427    │乙  ○  ○│    一三四平方公尺│    六分之一│7.岡山鎮  ○○段351-9       │
├──┼──┼───────────┼─────┼─────────┼──────┼──────────────┤
│ 六 │土地│岡山鎮  ○○段1427-1  │乙  ○  ○│    一三七平方公尺│    六分之一│8.岡山鎮  ○○段351-8       │
├──┼──┼───────────┼─────┼─────────┼──────┼──────────────┤
│ 七 │土地│岡山鎮  ○○段1429    │乙  ○  ○│      四五平方公尺│    六分之一│民國年間向國有財產局價購  │
├──┼──┼───────────┼─────┼─────────┼──────┼──────────────┤
│ 八 │土地│岡山鎮  ○○段1430    │乙  ○  ○│    一二三平方公尺│    六分之一│民國年間向國有財產局價購  │
├──┼──┼───────────┼─────┼─────────┼──────┼──────────────┤
│ 九 │土地│岡山鎮  ○○段1433    │乙  ○  ○│      七三平方公尺│    六分之一│10.岡山鎮  ○○段349-15      │
├──┼──┼───────────┼─────┼─────────┼──────┼──────────────┤
│ 十 │土地│岡山鎮  ○○段1435    │乙  ○  ○│    二０一平方公尺│    六分之一│5.岡山鎮  ○○段348         │
├──┼──┼───────────┼─────┼─────────┼──────┼──────────────┤
│十一│土地│岡山鎮  ○○段1441    │乙  ○  ○│      五九平方公尺│    六分之一│12.岡山鎮  ○○段349-13      │
├──┼──┼───────────┼─────┼─────────┼──────┼──────────────┤
│十二│土地│岡山鎮  ○○段1501    │乙  ○  ○│      六一平方公尺│    六分之一│3.岡山鎮  ○○段349-9       │
├──┼──┼───────────┼─────┼─────────┼──────┼──────────────┤
│十三│土地│岡山鎮  ○○段1502    │乙  ○  ○│        八平方公尺│    六分之一│3.岡山鎮  ○○段349-9       │
├──┼──┼───────────┼─────┼─────────┼──────┼──────────────┤
│十四│土地│岡山鎮  ○○段1505    │乙  ○  ○│      二二平方公尺│    六分之一│5.岡山鎮  ○○段348         │
├──┼──┼───────────┼─────┼─────────┼──────┼──────────────┤
│十五│土地│岡山鎮  ○○段1506    │乙  ○  ○│    五七一平方公尺│    六分之一│5.岡山鎮  ○○段348         │
├──┼──┼───────────┼─────┼─────────┼──────┼──────────────┤
│十六│土地│岡山鎮  ○○段1561    │乙  ○  ○│    二０三平方公尺│    六分之一│6.14.15.岡山鎮  ○○段350-109 │
│    │    │                      │          │                  │            │  350-110．349-8            │
└──┴──┴───────────┴─────┴─────────┴──────┴──────────────┘
附  表  二：
┌──┬──┬───────────┬─────────┬──────┬─────────────────┐
│編號│種類│ 地段．地號．建物門牌 │  面    積    ｍ2 │原告應有部分│    承  認  書  所  載  地  號    │
├──┼──┼───────────┼─────────┼──────┼─────────────────┤
│ 一 │建物│岡山鎮○○街號房屋  │        以實測為準│    六分之一│2.岡山鎮  ○○段347-13地上建物    │
├──┼──┼───────────┼─────────┼──────┼─────────────────┤
│ 二 │建物│岡山鎮○○街號房屋  │        以實測為準│    六分之一│4.岡山鎮  ○○段349-9 地上建物    │
└──┴──┴───────────┴─────────┴──────┴─────────────────┘


司法院資訊處製作；財團法人民間司法改革基金會備份。
